【裁判字號】    99,訴,3201
【裁判日期】    991206
【裁判案由】    毒品危害防制條例
【裁判全文】
臺灣臺中地方法院刑事判決              99年度訴字第3201號
公  訴  人  臺灣臺中地方法院檢察署檢察官
被      告  洪顯義
上列被告因違反毒品危害防制條例案件，經檢察官提起公訴(99
年度毒偵字第3593、3621號)，被告於準備程序中就被訴事實為
有罪之陳述，經告知簡式審判程序之旨，並聽取當事人之意見後
，經本院合議庭裁定由受命法官獨任進行簡式審判程序，判決如
下:
    主    文
洪顯義施用第一級毒品，累犯，處有期徒刑柒月。又施用第一級
毒品，累犯，處有期徒刑玖月。應執行有期徒刑壹年月。
    犯罪事實
一、洪顯義前於民國94年間，因竊盜案件，經本院以94年度易字
    第1892號判決，判處有期徒刑10月確定；又於95年間，因竊
    盜案件，經本院以95年度易字第1002號判決，判處有期徒刑
    4月確定，上開2案，經本院裁定應執行有期徒刑1年1月確定
    。再於95年間，因竊盜案件，經本院以95年度豐簡字第327
    號判決，判處有期徒刑4月確定，並接續上開合併定應執行
    刑之2案執行，於96年7月18日因縮短刑期假釋出監，所餘刑
    期交付保護管束，嗣於96年9月5日保護管束期滿，未經撤銷
    假釋，其未執行之刑，視為已執行完畢。又於96年間，因竊
    盜案件，經本院以96年度易字第5565號判決，判處有期徒刑
    7月確定，復又因竊盜案件，經本院以96年度易字第6323號
    判決，判處有期徒刑4月確定，上開2案，經本院裁定應執行
    有期徒刑10月確定，於98年10月14日縮短刑期執行完畢。另
    於97年間，因施用毒品案件，經本院裁定送觀察、勒戒後，
    認有繼續施用之傾向，續由本院裁定令入戒治處所施以強制
    戒治，且經評估認無繼續強制戒治之必要，於98年3月18日
    釋放執行完畢，並由臺灣臺中地方法院檢察署檢察官以98年
    度戒毒偵字第87號為不起訴之處分確定。
二、洪顯義猶不知悔改，竟基於施用第一級毒品海洛因(下稱海
    洛因)及同時施用海洛因、第二級毒品甲基安非他命(下稱甲
    基安非他命)之各別犯意，分別為下列犯行：
(一)於99年7月10日某時，在臺中縣豐原市○○路293之4號住處
    ，以將海洛因摻入香菸，點燃吸食煙霧之方式，施用海洛
    因1次。嗣於99年7月12日上午8時10分許，在臺中縣神岡鄉
    ○○路與大洲路口前，經警攔檢盤查，發現其為毒品治安顧
    慮人口，得其同意至警局採集尿液檢驗，於同日上午8時25
    分，採集其尿液送驗，鑑驗結果呈嗎啡陽性反應，而悉上情
    。
(二)於99年7月27日某時，在上址住處，以將海洛因及甲基安非
    他命混合摻入香菸，點燃吸食煙霧之方式，同時施用海洛因
    及甲基安非他命1次。嗣於99年7月29日上午11時30分許，在
    臺中縣豐原市○○路○段135號前，經警攔檢盤查，發現其為
    毒品應定期受尿液採驗人口，得其同意至警局採集尿液檢驗
    ，於同日下午2時許，採集其尿液送驗，鑑驗結果呈嗎啡、
    甲基安非他命陽性反應，始悉上情。
三、案經臺中縣警察局豐原分局報告臺灣臺中地方法院檢察署檢
    察官偵查起訴。
    理    由
一、被告洪顯義所犯，係死刑、無期徒刑、最輕本刑為3年以上
    有期徒刑以外之罪，其於準備程序就被訴事實為有罪之陳述
    ，經告知簡式審判程序之旨，並聽取當事人之意見後，本院
    合議庭認為適宜進行簡式審判程序，爰依刑事訴訟法第273
    條之1第1項、第284條之1，裁定由受命法官獨任進行簡式審
    判程序，是本件之證據調查，依同法第273條之2規定，不受
    同法第159條第1項、第161條之2、第161條之3、第163條之1
    及第164條至第170條規定之限制，合先敘明。
二、被告有於99年7月10日某時，在上址住處，以前揭方式，施
    用海洛因之犯罪事實，業據被告於偵查中、本院準備程序及
    審理中均坦承不諱，且經被告同意所採集之尿液送驗結果，
    呈嗎啡陽性反應等情，有詮昕科技股份有限公司99年7月28
    日報告編號00000000號濫用藥物尿液檢驗報告、臺中縣警察
    局豐原分局委託鑑驗尿液代號與真實姓名對照表各1份在卷
    可稽。另被告有於99年7月27日某時，在上址住處，以上開
    方式，同時施用海洛因及甲基安非他命之犯罪事實，業據被
    告於本院準備程序及審理中坦承不諱，且經被告同意所採集
    之尿液送驗結果，呈嗎啡、甲基安非他命陽性反應等節，有
    中山醫學大學附設醫院檢驗科藥物檢測中心99年8月5日實驗
    編號0000000號尿液檢驗報告、臺中縣警察局豐原分局應受
    尿液採驗人尿液檢體採集送驗紀錄表各1紙附卷足參。是被
    告確有於如犯罪事實欄二(一)、(二)所載之時、地，施用海
    洛因及同時施用海洛因、甲基安非他命之犯行至明，被告自
    白核與事實相符，堪予採信。本案事證已臻明確，被告犯行
    洵堪認定，應予依法論科。
三、按犯毒品危害防制條例第10條之罪者，依同條例第20條第1
    項、第2項規定，應先經觀察、勒戒或強制戒治之程序，惟
    觀察、勒戒或強制戒治執行完畢釋放後，5年內再犯第10條
    之罪者，即應依法追訴處罰，此觀諸毒品危害防制條例第23
    條第2項即明。查被告於97年間，因施用毒品案件，經本院
    裁定送觀察、勒戒後，認有繼續施用之傾向，續由本院裁定
    令入戒治處所施以強制戒治，且經評估認無繼續強制戒治之
    必要，於98年3月18日釋放執行完畢，並由臺灣臺中地方法
    院檢察署檢察官以98年度戒毒偵字第87號為不起訴之處分確
    定，有全國施用毒品案件紀錄表、矯正簡表、臺灣高等法院
    被告前案紀錄表各1份附卷可稽。被告因施用毒品案件經強
    制戒治，於98年3月18日因無繼續強制戒治之必要，釋放出
    所執行完畢，既於5年內又再為本件施用第一級毒品及同時
    施用第一級毒品、第二級毒品之行為，即無再經觀察、勒戒
    或強制戒治之必要，應由檢察官逕行起訴，附此敘明。
四、核被告於99年7月10日某時所為，係犯毒品危害防制條例第
    10條第1項之施用第一級毒品罪，其於99年7月12日某時所為
    ，係犯毒品危害防制條例第10條第1項、第2項之施用第一級
    、第二級毒品罪。其施用毒品前持有毒品之低度行為，各應
    為施用毒品之高度行為所吸收，均不另論罪。被告同時施用
    海洛因、甲基安非他命之行為，係一行為觸犯二罪名，為想
    像競合犯，應依刑法第55條規定，從一重之施用第一級毒品
    罪處斷。公訴意旨雖認被告係另於其他時、地，以其他方式
    施用甲基安非他命，應為數罪併罰等語。惟查，依卷附中山
    醫學大學附設醫院檢驗科藥物檢測中心99年8月5日實驗編號
    0000000號尿液檢驗報告所示，被告尿液固呈嗎啡及甲基安
    非他命陽性反應，惟此僅可證明被告確有施用海洛因及甲基
    安非他命之事實，並無法據此認定被告究係分別或同時施用
    海洛因及甲基安非他命。又上開尿液檢驗報告固顯示，被告
    尿液中嗎啡濃度高達52017ng/ml，與甲基安非他命之濃度53
    92ng/ml之濃度比例相去甚多，然尿液中檢驗之毒品濃度，
    往往與施用毒品數量、身體之代謝程度有關，亦難以此遽論
    被告係分別施用海洛因及甲基安非他命。另按施用毒品之方
    式，並無固定模式，不同吸毒族群及不同毒品種類，可能有
    不同的施用方式，而海洛因及甲基安非他命均係得以燒烤方
    式產生煙霧之毒品，被告供稱係將海洛因及甲基安非他命摻
    入香菸，點燃一起施用等語，與一般常情並無違背，復查無
    其他積極證據足資證明被告係分別施用海洛因、甲基安非他
    命，則依罪證有疑利於被告之原則，自無從將被告所犯上開
    二罪分論併罰，公訴意旨認被告係分別施用海洛因、甲基安
    非他命，所犯二罪，應分論併罰，容有違誤。被告所犯上開
    二罪間，犯意各別，行為互殊，應予分論併罰。被告前於94
    年間，因竊盜案件，經本院以94年度易字第1892號判決，判
    處有期徒刑10月確定；又於95年間，因竊盜案件，經本院以
    95年度易字第1002號判決，判處有期徒刑4月確定，上開2
    案，經本院裁定應執行有期徒刑1年1月確定。再於95年間，
    因竊盜案件，經本院以95年度豐簡字第327號判決，判處有
    期徒刑4月確定，並接續上開合併定應執行刑之2案執行，於
    96年7月18日因縮短刑期假釋出監，所餘刑期交付保護管束
    ，嗣於96年9月5日保護管束期滿，未經撤銷假釋，其未執行
    之刑，視為已執行完畢。又於96年間，因竊盜案件，經本院
    以96年度易字第5565號判決，判處有期徒刑7月確定，復又
    因竊盜案件，經本院以96年度易字第6323號判決，判處有期
    徒刑4月確定，上開2案，經本院裁定應執行有期徒刑10月確
    定，於98年10月14日縮短刑期執行完畢等情，有臺灣高等法
    院被告前案紀錄表1份在卷可稽，其於有期徒刑執行完畢後5
    年內，故意再犯本件有期徒刑以上之二罪，均為累犯，均應
    依刑法第47條第1項規定，各加重其刑。爰審酌被告有如犯
    罪事實欄一所示，施用毒品而經觀察、勒戒及強制戒治之執
    行紀錄，有上開前案紀錄表可參，竟再犯本件施用第一級毒
    品罪，顯見其意志不堅，無法戒絕毒癮，又被告施用毒品不
    但戕害個人身心健康，且對社會治安有相當程度之潛在危害
    ，兼衡其智識程度為國小畢業、另案入監執行前從事臨時工
    ，日薪新臺幣700元至800元及犯罪後坦承犯行，犯後態度尚
    佳、犯罪之動機、目的、手段，分別量處如主文所示之刑，
    並定其應執行之刑，以示懲儆。
據上論斷，應依刑事訴訟法第273條之1第1項、第299條第1項前
段，毒品危害防制條例第10條第1項、第2項，刑法第11條前段、
、第47條第1項、第55條、第51條第5款，判決如主文。
本案經檢察官王淑月到庭執行職務。
中    華    民    國    99    年    12    月    6    日
                  刑事第五庭  法  官  林慧欣
以上正本證明與原本無異。
如不服本判決應於收受送達後10日內向本院提出上訴書狀，並應
敘述具體理由；其未敘述上訴理由者，應於上訴期間屆滿後20日
內向本院補提理由書（均須按他造當事人之人數附繕本）「切勿
逕送上級法院」。
                              書記官  鄭淑英
中    華    民    國    99    年    12    月    6     日
附錄本案論罪科刑法條
毒品危害防制條例第10條
施用第一級毒品者，處6月以上5年以下有期徒刑。
施用第二級毒品者，處3年以下有期徒刑。

司法院資訊處製作；財團法人民間司法改革基金會備份。
